【裁判字號】    99,交聲,139
【裁判日期】    990226
【裁判案由】    違反道路交通管理處罰條例聲明異議
【裁判全文】
臺灣臺北地方法院交通事件裁定         99年度交聲字第139號
異  議  人
即受處分人  甲○○
上列異議人即受處分人因違反道路交通管理處罰條例案件，對於
臺北市交通事件裁決所中華民國九十八年十二月十四日所為之處
分（原處分：北市裁催字第裁二二－Ｅ00000000號），
聲明異議，本院裁定如下：
    主  文
異議駁回。
    理  由
一、按使用身心障礙者專用停車位者，除掛有專用牌照之車輛外
    ，應將專用停車位識別證置於汽車擋風玻璃明顯處以供查核
    檢驗，身心障礙者專用停車位設置管理辦法第九條第一項定
    有明文。再按汽車駕駛人停車時，於身心障礙專用停車位違
    規停車，處新臺幣（下同）六百元以上一千二百元以下罰鍰
    ；又第一項情形，交通勤務警察、依法令執行交通稽查任務
    人員或交通助理人員，應責令汽車駕駛人將車移置適當處所
    ；如汽車駕駛人不予移置或不在車內時，得由該交通勤務警
    察、依法令執行交通稽查任務人員或交通助理人員為之；第
    一項第十款應以最高額處罰之，道路交通管理處罰條例第六
    十五條第一項第十款、第三項及第四項前段亦定有明文。
二、本件異議人即受處分人甲○○所有之車號二一八二－ＶＨ號
    自用一般小客車，於民國九十八年五月十六日十三時三分許
    ，在新竹市○○路設有身心障礙專用停車位之處所違規停車
    ，當時駕駛人不在現場，經新竹市警察局員警當場以拍照之
    方式採證，並以受處分人所有之該部自用一般小客車有違反
    道路交通管理處罰條例第五十六條第一項第十款規定之行為
    移置車輛並掣單舉發，嗣將舉發通知單送達於受處分人後，
    受處分人向原處分機關提出申訴，經原處分機關函請原舉發
    單位即新竹市警察局調查結果，仍認受處分人所有之前開車
    號自用一般小客車有上開違規行為，原處分機關乃依道路交
    通管理處罰條例第五十六條第一項第十款及違反道路交通管
    理事件統一裁罰基準表之規定，於九十八年十二月十四日，
    裁處受處分人一千二百元之罰鍰。
三、本件聲明異議意旨略以：受處分人前於九十七年一月三十一
    日核准發給身心障礙停車證在案，受處分人將身心障礙停車
    證置於車牌號碼二一八二－ＶＨ號一般小客車之車前右方，
    執勤員警可能未仔細查察，即予以舉發云云，並提出身心障
    礙者停車證彩色影本一份為證。
四、經查，本件受處分人甲○○所有之車號二一八二－ＶＨ號自
    用一般小客車，於九十八年五月十六日十三時三分許，在新
    竹市○○路設有身心障礙專用停車位之處所停車之事實，為
    受處分人所不爭執，且有新竹市警察局九十九年二月二十三
    日竹市警交字第０九九０００五九九四號函檢附現場採證相
    片四張附卷可參，堪信為真實。依據新竹市警察局員警當場
    採證之相片以觀，上開車號之自用一般小客車前方並無置放
    身心障礙者停車證之情甚明，又受處分人所提出之身心障礙
    者停車證彩色影本上所記載車牌號碼為ＣＢ－二００七號，
    而非本件受處分人停置於上開處所之二一八二－ＶＨ號，是
    受處分人所為上開辯解，核與事實不符，尚難採信。從而，
    本件受處分人確有於前揭時地，將其所有之上開車輛，違規
    停放在新竹市○○路設有身心障礙專用停車位之處所之行為
    ，洵堪認定。
五、綜上所述，受處分人確有於前揭時地，將其所有之上開車輛
    在身心障礙專用停車位之處所停車之違規行為，原處分機關
    依前揭道路交通管理處罰條例第五十六第一項第十款規定及
    違反道路交通管理事件統一裁罰基準表之規定裁處受處分人
    罰鍰一千二百元，核無違誤，本件受處分人之異議為無理由
    ，自應將其異議駁回。
據上論斷，應依道路交通案件處理辦法第十九條，裁定如主文。
中    華    民    國    99    年    2     月    26    日
                  交通法庭      法  官  林怡秀
以上正本證明與原本無異。
如不服本裁定，應於送達後5日內，向本院提出抗告狀。
                                書記官  張汝琪
中    華    民    國    99    年    2     月    26    日

司法院資訊處製作；財團法人民間司法改革基金會備份。
